【裁判字號】    89,訴,90
【裁判日期】    890511
【裁判案由】    請求給付代墊運費
【裁判全文】
臺灣彰化地方法院民事判決  八十九年度訴字第九十號
    原      告  萬達國際有限公司
    法定代理人  甲○○
    訴訟代理人  吳紹貴律師
    被      告  得自行車股份有限公司
    法定代理人  丙○○
    訴訟代理人  乙○○
                黃肇萍律師
右當事人間請求請求給付代墊運費事件，本院判決如左：
    主      文
被告應給付原告新台幣壹佰肆拾萬陸仟肆佰玖拾伍元，及自民國八十九年一月二十
一日起至清償日止，按週年利率百分之五計算之利息。
訴訟費用由被告負擔。
本判決於原告以新台幣伍拾萬元供擔保後，得假執行。
    事    實
甲、原告方面：
  一、聲明：除擔保金額外，如主文所示。
  二、陳述：
    (一)原告公司於民國七十八年三月二十二日設立登記，從事航空、海運貨物承攬運
      送等業務，即為客戶安排運送、派車事宜，將貨物運輸至客戶指定之目的地，
      而被告得自行車股份有限公司（簡稱得公司），設立於八十一年五月二十
      日，從事自行車及其零件製造業、批發業等業務。兩造公司間向有業務往來紀
      錄，已維持二至三之久，被告委託原告安排公司貨物運送、派車及報關等事宜
      ，被告公司向來均依約支付運費，詎被告自八十八年五月起即未再支付，迄同
      年六月三十日止，累積尚未支付之運費共計新台幣（下同）一百四十三萬六千
      四百九十五元，屢經催討無著，為此提起請求給付運費之訴。
    (二)大輝自行車料股份有限公司（簡稱大輝公司）並未在台灣聲請設立登記，實際
      上大輝公司係被告公司在大陸之分工廠，被告亦曾發函通知各廠商，針對大輝
      公司之發票抬頭日後改以被告公司之名稱開立。縱被告公司係受大輝公司之委
      任與原告公司接洽運送事宜，惟被告自始即以被告公司之名義與原告公司接洽
      ，依民法第五百四十一條第二項之規定，受任人以自己名義為委任人與他人為
      法律行為時，受任人在未將權利移轉委任人前，其權利義務係存在於受任人與
      行為相對人間，亦即被告就本件代墊運費，自應負給付義務。
  三、證據：提出應收帳款報表一紙、收據三十紙、賣匯水單、匯款通知單、被告公
      司及大輝公司行文單各一紙、被告公司變更登記事項卡一份等影本為證。
乙、被告方面：
  一、聲明：駁回原告之訴及假執行之聲請。
  二、陳述：委託原告運送貨物者為大輝公司，並非被告，之前被告之所以給付運費
      與原告公司，係因被告公司有貨物請大輝公司代工，大輝公司要求被告將代工
      款付與原告以抵償工款，大輝公司為大陸之公司，未在台灣設立登記。
    理    由
一、本件原告起訴主張：被告公司自二、三年前起即委託原告安排其公司貨物運送、
    派車及報關等事宜，被告公司向來均依約支付運費，詎被告自八十八年五月起即
    未再支付，迄同年六月三十日止，累積尚未支付之運費共計一百四十三萬六千四
    百九十五元，屢經催討無著，實際上大輝公司係被告公司在大陸之分工廠，並未
    在台灣聲請設立登記，被告亦曾發函通知各廠商，針對大輝公司之發票抬頭日後
    改以被告公司之名稱開立。縱被告公司係受大輝公司之委任與原告公司接洽運送
    事宜，惟被告自始即以被告公司之名義與原告公司接洽，依民法第五百四十一條
    第二項之規定，受任人以自己名義為委任人與他人為法律行為時，受任人在未將
    權利移轉委任人前，其權利義務係存在於受任人與行為相對人間，亦即被告就本
    件代墊運費，自應負給付義務，為此提起請求給付運費之訴等情。被告則以：委
    託原告運送貨物者為大輝公司，並非被告，之前被告之所以給付運費與原告公司
    ，係因被告公司有貨物請大輝公司代工，大輝要求被告將代工款付與原告以抵償
    工款，大輝公司為大陸之公司，未在台灣設立登記等語置辯。
二、原告主張被告公司自二、三年前起即委託原告安排其公司貨物運送、派車及報關
    等事宜，被告公司向來均依約支付運費，詎被告自八十八年五月起即未再支付，
    迄同年六月三十日止，累積尚有運費共計一百四十三萬六千四百九十五元未支付
    等情，業據提出應收帳款報表、收據及匯款通知等為證，被告則對於其之前曾多
    次給付運費與原告公司一節不予否認，惟辯稱：委託原告運送貨物者為大輝公司
    ，並非被告，之前被告之所以給付運費與原告公司，係因被告公司有貨物請大輝
    公司代工，大輝要求被告將代工款付與原告以抵償工款云云。經查，大輝公司為
    大陸之公司，並未在台灣設立登記，此為兩造所是認，又大輝公司之台灣總公司
    地址在彰化縣田中鎮大新工業區○○○路九十號，大陸深圳廠地址在深圳市寶安
    區沙井鎮沙頭村金沙工業區，而被告公司所在地址亦在彰化縣田中鎮大新工業區
    ○○○路九十號，被告公司所印製之行文單上復記載其台灣總公司地址為彰化縣
    田中鎮大新工業區○○○路九十號，大陸深圳廠地址為深圳市寶安區沙井鎮沙頭
    村金沙工業區，此有被告公司及大輝公司之行文單、被告公司變更登記事項卡等
    在卷可稽，且大輝公司於八十七年八月四日之行文單上，則載有「更改通知  TO
    ：各家廠商  從87年8月1日起發票請開得抬頭  全稱：得自行車股份有限公
    司  地址彰化縣田中鎮大新工業區○○○路九十號  統一編號：00000000 TEL：
    00-0000000 0000000 FAX：00-0000000不便之處請見諒」等字樣，末尾並蓋有被
    告公司之統一發票專用印章等情，復為被告所不爭執，故依據前揭資料所示，足
    證原告主張大輝公司係被告公司在大陸地區之工廠應屬可採，是先前之運送交易
    ，既均係由被告公司直接付款予原告，則衡上各情，委託運送貨物等事宜之契約
    ，應存於兩造之間無訛，被告所為伊係受大輝公司之指示，始將費用直接支付與
    原告，委託原告運送貨物者為大輝公司，並非原告公司之抗辯，洵無足採。
三、從而，原告請求被告應依約給付各項運費一百四十三萬六千四百九十五元及自起
    訴狀繕本送達翌日即八十九年一月二十一日起至清償日止按週年利率百分之五計
    算之利息，洵屬有據，應予准許。
四、本件事證已臻明確，兩造其餘陳述及所提證據，於判決結果不生影響，無予審究
    或調查之必要，併此敘明。
五、假執行之宣告：原告陳明願供擔保，請求宣告假執行，核無不合，茲酌定相當之
    擔保金額，予以准許。
六、結論：本件原告之訴為有理由，依民事訴訟法第七十八條、第三百九十條第二項
    ，判決如主文。
中      華      民      國    八十九    年      五      月      十一    日
                                        民事第一庭
~B法      官  黃倩玲
右為正本係照原本作成。
如對本判決上訴，應於判決送達後二十日內向本院提出上訴狀。
~B法院書記官  彭月美
中      華      民      國    八十九    年      五      月      十一      日


司法院資訊處製作；財團法人民間司法改革基金會備份。
